# 请问备考报表的会计准则或审计准则

提问人：大葱拌牛肉 时间：2016-10-25 16:01:31
请问有关备考报表的具体的会计准则与审计准则在具体哪一章节有？如果没有的话，请问哪里有明确的文件规范依据？

回答人：chenyiwei
没有专门针对备考报表编制基础和假设问题的规定，应当根据不同个案的具体情况分别考虑确定。其核心要点是强调对预期报表使用者的决策有用性，即以“为报表使用者作出是否批准相关交易的决策提供更相关的信息”作为首要考量。